【裁判字號】    97,毒抗,353
【裁判日期】    970731
【裁判案由】    毒品危害防制條例
【裁判全文】
臺灣高等法院刑事裁定                 97年度毒抗字第353號
抗  告  人
即  被  告  甲○○
上列抗告人因毒品危害防制條例案件，不服臺灣宜蘭地方法院中
華民國97年6月24日裁定（97年度毒聲字第95號），提起抗告，
本院裁定如下：
    主  文
抗告駁回。
    理  由
一、原審裁定意旨略以：被告甲○○於民國（下同）97年4月2日
    及97年4月23日在臺灣宜蘭地方法院檢察署（原審裁定誤載
    為臺灣宜蘭地方法院）觀護人室採尿回溯26小時內某時，在
    不詳地點施用第一級毒品之事實，有臺灣宜蘭地方法院檢察
    署施用毒品犯受保護管束人尿液檢體監管紀錄表、臺灣檢驗
    科技股份有限公司濫用藥物檢驗報告等在卷可稽，爰認本件
    聲請為有理由，爰依毒品危害防制條例第20條第1項及觀察
    勒戒處分執行條例第3條第1項等規定，裁定被告應送勒戒處
    所執行觀察、勒戒。
二、抗告意旨略以：抗告人於3月份重感冒咳嗽，前往北成醫院
    看診並服用醫師開立之藥水，之後依觀護人之指示準時至地
    檢署報到採尿，卻產生尿液呈現陽性反應，經詢問醫師表示
    咳嗽藥水恐引起陽性反應，可見抗告人顯係因該段時間前往
    醫院就診服用醫師所開立之藥物致採尿送檢呈陽性反應，抗
    告人確已無吸毒習性云云。
三、經查：
  (一)抗告人即被告甲○○係於97年4月2日及97年4月23日經臺灣
    宜蘭地方法院檢察署觀護人採尿，而查獲其於採尿時回溯26
    小時內某時施用第一級毒品等情，是抗告人施用第一級毒品
    之時間應係97年4月1、2日之某時許，及同年4月22、23日之
    某時許。抗告人前開所辯曾於同年3月間罹患感冒並服用醫
    師開立之咳嗽藥水乙節，縱認屬實，惟依其提出健保收據2
    紙所示，被告係分別於97年3月20日及同年4月24日，各領取
    3天份藥品服用，是抗告人服用感冒藥物之期間為3月20日起
    至23日止及同年4月24日起至27日止，有上開健保收據2紙附
    卷可稽，經與抗告人經臺灣宜蘭地方法院檢察署觀護人先後
    2次採尿之時間相衡，其一在採尿前10日已服用藥物完畢（
    指97年3月23日翌日即3月24日起至4月2日），一在採尿後始
    開始服用藥物（指4月23日採尿後，被告於4月24日始開始服
    用藥物）。可見前開2次採尿結果，均與抗告人服用感冒藥
    物乙節無涉。
  (二)按以氣相層析質譜儀之方法作藥物及其代謝產物之定性及定
    量分析檢驗者，幾乎不會有偽陽性反應產生，亦即如尿液中
    未含有毒品之反應者，即不可能產生因藥物所引起之偽陽性
    反應，此有行政院衛生署管制藥品管理局92年6月20日管檢
    字第0920004713號函可按，是上開檢驗結果當足以認定為真
    實而堪予採信。雖被告否認有施用第一級毒品之行為，以致
    未能確知其施用時間，然查，海洛因經注射入人體後，約80
    ％於24小時內自尿中排出，一般而言，尿液中能否驗出嗎啡
    陽性反應與其投與量、投與途徑、採尿時間、個人體質及檢
    驗方法之靈敏度有關，外國曾有文獻報導注射6毫克之海洛
    因之鹽酸鹽，其代謝物嗎啡的平均可檢出時限約為26小時（
    最低檢出量為300ng/ml），此經行政院衛生署藥物食品檢驗
    局以81年9月8日、同年2月8日藥檢壹字第8114885號函示
    明確，足認被告應係於上開時間為觀護人採尿前回溯26小時
    期間內某一時刻，在臺灣地區某處有施用海洛因一次之行為
    。另查，被告固於84年間，因施用毒品案件，經臺灣士林地
    方法院判處有期徒刑5年，嗣經該院以96年度聲字第1157號
    裁定減為有期徒刑2年6月在案，惟未曾因施用毒品案件經法
    院裁定送觀察、勒戒或強制戒治，此有本院被告前案紀錄表
    在卷足憑。從而，原審法院依檢察官之聲請，裁定將被告送
    勒戒處所觀察、勒戒，經核並無違誤。是被告抗告意旨空言
    否認未施用第一級毒品，應係所服用感冒藥物致檢驗結果呈
    陽性云云，指摘原裁定不當，為無理由，應予駁回。
據上論結，應依刑事訴訟法第412條，裁定如主文。
中    華    民    國    97    年    7     月    31    日
                  刑事第十四庭   審判長法  官   陳志洋
                                       法  官   蔡聰明
                                       法  官   謝靜慧
以上正本證明與原本無異。
不得再抗告。
                                       書記官   高士童
中    華    民    國    97    年    7     月    31    日


司法院資訊處製作；財團法人民間司法改革基金會備份。
